Finding Aid for the Roger Mennevée collection of research material relating to French political, social, economic, and artistic life, 1910-1965. LSC.899
UCLA Library Special Collections
- 5. Political archive
  - Bulgarie; Chine: Généralités: avant 1924; pan-asiatisme (Box 1090-1091)
  - Chine: Généralités: 1924-1925 (Box 1092)
  - Chine: Emprunts; Oligarchie (Box 1093)
  - Chine: Généralités: 1926-1949 (avant Octobre 1949) (Box 1094)
  - Chine: Généralités: 1926-1949 (avant Octobre 1949) (Box 1095)
  - Chine: République Démocratique 1949-1964; Personalités; Chine et Russie; Chine Nationaliste; Hong Kong (Box 1096-1097)
  - Chine: Armements; Bombe atomique; le nouveau péril jaune (Box 1098-1099)
  - Colonies Française avant les indépendances; Généralités; Scandales coloniaux (Box 1100)
  - Espagne: 1901-1964 (Box 1101)
  - Espagne: 1901-1965 (Box 1102)
  - Espagne: 1901-1966 (Box 1103)
  - Racisme/Antisémitisme (Box 1326)
  - Political (Box 1327)
  - Réaction Religieuse 1 (Box 1328)
  - Réaction Religieuse 2 (Box 1329)
  - Political (Box 1330)
  - Parti S.F. - I.O (Box 1331)
  - Political (Box 1332)
  - Political (Box 1333)
  - Political (Box 1334/1)
  - Les croix de feu devenu Parti Social Français (Box 1334/2)
- 6. Economic and financial archive
  - Presse 2001-2045 (Box 1596A)
  - Petroleum 2101-2109 (Box 1596B)
  - Petroleum 2110-2118 (Box 1597)
  - 2120. Société Francaise Industrielle et Commerciale des Pétroles. 1 (Box 1598)
  - Economic and financial archive (Box 1599, Box 1613, Box 1617)
  - Petroleum 2121-2141 (Box 1600)
  - 2127. Socantar. Antar. Pétroles et Atlantique. 2142. Royal Dutch. 1. (Box 1601-1602)
  - 2142. Royal Dutch. 2. 2143. Shell Transport. (Box 1603-1604)
  - Petroleum 2144-2191 (Box 1605)
  - 2165. Régie Autonome des Pétrole. Bureau de Recherche du Pétrole et Sociétés Filiales. (Box 1606)
  - Petroleum 2279-2299 (Box 1607)
  - Petroleum 2300-2340 (Box 1608)
  - Petroleum 2341-2399 (Box 1609)
  - Petroleum 2400-2420 (Box 1610)
  - Petroleum 2421-2432 (Box 1611)
  - 2433 Anglo Iranian Oil (Box 1612)
  - Politique Francaise du Petrole (Box 1614/1)
  - 2466 Petrole Généralités (Box 1614/2)
  - Petroleum 2467-2496 (Box 1615)
  - Petroleum 2497-2513 (Box 1616)
  - 2450 Cie Francaise des Pétroles. 1-2 (Box 1618-1619)
  - Petroleum 2541-2556 (Box 1620)
  - Petroleum 2557-2559 (Box 1621)
  - 2560 Esso-Standard (Francaise) (Box 1622)
  - 2560 Esso-Standard (Francaise) (Box 1623)
  - 2560 Esso-Standard (Francaise) Revue Progrès (Box 1624)
  - 2560 Standard Francaise des Pétroles devenue Esso-Standard (Box 1625)
  - 2560 Esso-Standard (Francaise) Bulletin d'Information 1954-1965 (Box 1626)
  - Petroleum 2561-2565 (Box 1627)
  - 2566 Société Générale des Huiles de Pétrole devenue Sociétés Francaise des Pétroles B.P. (Box 1628)
  - Petroleum 2567-2590 (Box 1629)
  - Petroleum, Water & Gas 2591-2605 (Box 1630)
  - 2606 Gaz de Paris, 2607 Bains de Mer de Monaco (Box 1631-1632)
  - Water & Gas 2621-2637 (Box 1633)
  - Water & Gas 2638-2637 (Box 1634)
  - Water & Gas 2659-2679 (Box 1635)
  - Water & Gas 2681-2727 (Box 1636)
  - Water & Gas 2728-2771 (Box 1637)
  - Water & Gas 2772-2814 (Box 1638)
  - Water & Gas 2608-2620 (Box 1639)
  - Water & Gas 3001-3020 (Box 1640)
  - Water & Gas 3021-3042 (Box 1641)
  - Water & Gas 3043 Air Liquide (Box 1642)
  - Miscellaneous Companies 3043-3060 (Box 1643)
  - 3061 Etablissements Poliet et Chausson (Box 1644)
  - Miscellaneous Companies 3062-3088 (Box 1645)
  - Miscellaneous Companies 3089-3104 (Box 1646)
  - Miscellaneous Companies 3106-3125 (Box 1647)
  - 3126 Société Commerciale de l'Ouest Africain. 3127 Saint Gobain (Box 1648-1649)
  - Miscellaneous Companies 3128-3132 (Box 1650)
  - 3133 Cie Nationale des Matières Colorantes. Etablissements Kuhlmann (Box 1651)
  - Miscellaneous Companies 3134-3139 (Box 1652)
  - Miscellaneous Companies 3140-3156 (Box 1653)
  - Miscellaneous Companies 3158-3199 (Box 1654)
  - Miscellaneous Companies 3200-3221 (Box 1655)
  - Miscellaneous Companies 3222-3256 (Box 1656)
  - Miscellaneous Companies 3257-3278 (Box 1657)
  - 3279 Groupe Gillet (Box 1658)
  - Miscellaneous Companies 3280-3305 (Box 1659)
  - Miscellaneous Companies 3306-3328 (Box 1660)
  - Miscellaneous Companies 3329-3373 (Box 1661)
  - Miscellaneous Companies 3374-3399 (Box 1662)
  - Miscellaneous Companies 3400-3426 (Box 1663)
  - Miscellaneous Companies 3427-3440 (Box 1664)
  - Miscellaneous Companies 3441-3475 (Box 1665)
  - Miscellaneous Companies 3476-3507 (Box 1666)
  - Miscellaneous Companies 3508-3528 (Box 1667)
  - Miscellaneous Companies 3520-3540 (Box 1668)
  - 3541 Groupe Urquhart (Anglais) et ses filiales francaises et Etrangeres (Box 1669)
  - Miscellaneous Companies 3542-3599 (Box 1670)
  - Miscellaneous Companies 3600-3625 (Box 1671)
  - Miscellaneous Companies 3626-3630 (Box 1672)
  - Miscellaneous Companies 3631-3696 (Box 1673)
  - Miscellaneous Companies 3657-3668 (Box 1674)
  - Miscellaneous Companies 3669-3703 (Box 1675)
  - 3705 Ste Commerciale d'Affrètement et de Commission. (Box 1676)
  - Miscellaneous Companies 3706-3720 (Box 1677)
  - 3721 Trust Unilever (Box 1678)
  - Miscellaneous Companies 3722-3726 (Box 1679)
  - 3727 Moulins de Corbeil (Box 1680)
  - Miscellaneous Companies 3728-3750 (Box 1681)
  - Miscellaneous Companies 3751-3782 (Box 1682)
  - Miscellaneous Companies 3782-3799 (Box 1683)
  - Miscellaneous Companies 3800-3842 (Box 1684)
  - Miscellaneous Companies 3843-3860 (Box 1685)
  - Miscellaneous Companies 3861-3911 (Box 1686)
  - Miscellaneous Companies 3912-3947 (Box 1687)
  - Miscellaneous Companies 3948-3999 (Box 1688)
  - Miscellaneous Companies 4000-4028 (Box 1689)
  - Miscellaneous Companies 4030-4069 (Box 1690)
  - Miscellaneous Companies 4070-4140 (Box 1691)
  - Miscellaneous Companies 4141-4172 (Box 1692)
  - Miscellaneous Companies 4173-4211 (Box 1693)
  - Miscellaneous Companies 4213-4222 (Box 1694)
  - Miscellaneous Companies 4223-4250 (Box 1695)
  - Miscellaneous Companies 4251-4271 (Box 1696)
  - Miscellaneous Companies 4272-4290 (Box 1697)
  - Miscellaneous Companies 4291-4308 (Box 1698)
  - Miscellaneous Companies 4309-4334 (Box 1699)
  - Miscellaneous Companies 4333-4386 (Box 1700)
  - Miscellaneous Companies 4387-4421 (Box 1701)
  - Miscellaneous Companies 4422-4469 (Box Miscellaneous Companies 4422-4469)
  - Miscellaneous Companies 4470-4503 (Box 1703)
  - Miscellaneous Companies 4504-4551 (Box 1704)
  - Miscellaneous Companies 4552-4599 (Box 1705)
  - Miscellaneous Companies 4600-4648 (Box 1706)
  - Miscellaneous Companies 4649-4676 (Box 1707)
  - Miscellaneous Companies 4677-4690 (Box 1708)
  - Miscellaneous Companies 4691-4724 (Box 1709)
  - Miscellaneous Companies 4726-4750 (Box 1710)
  - Miscellaneous Companies 4751-4783 (Box 1711)
  - Miscellaneous Companies 4784-4838 (Box 1712)
  - Miscellaneous Companies 4839-4899 (Box 1713)
  - Miscellaneous Companies 4900-4955 (Box 1714)
  - Miscellaneous Companies 4956-4999 (Box 1715)
  - 5000 Banque de France -1- (Box 1716)
  - 5000 Banque de France -2- Brochures Diverses 1863-1897 (Box 1717)
  - 5000 Banque de France -3- 1911-1918. Renouvellement du Privilège 1918 (Box 1718)
  - 5000 Banque de France -4- 1919-1950 (Box 1719)
  - 5000 Banque de France -5- 1951-1964 (Box 1720)
  - 5001 Crédit Foncier de France. -1- (Box 1721)
  - 5001 Crédit Foncier de France. -2- (Box 1722)
  - 5002 Crédit Lyonnias depuis la Nationalisation. 1946 -1-,-2-. (Box 1723-1724)
  - 5002 Crédit Lyonnias depuis la Nationalisation. -3- (Box 1725)
  - Banks and Loan Association 5003-5020 (Box 1726)
  - 5021 Banque de l'Indo-Chine -1- (Box 1727)
  - 5021 Banque de l'Indo-Chine/2 (Box 1728)
  - Banks & Loan Associations 5022-5023 (Box 1729)
  - 5024 Banque Suisse et Franciase devenue Credit Commercial de France (Box 1730)
  - 5024 Crédit Commercial de France/2 (Box 1731)
  - 5024 Crédit Commercial de France/3 (Box 1732)
  - Banks & Loan Associations 5025, 5027-5030 (Box 1733)
  - 5026 Crédit du Nord (Box 1734)
  - 5031/1- Banque de l'Union Parisienne. Historique 1904-1925 (Box 1735)
  - 5031/2- Banque de l'Union Parisienne. 1926-1950 (Box 1736)
  - 5031/3- Banque de l'Union Parisienne. 1951-1965. 5031-4- Banque de l'Union Parisienne. Filiales Personnalités. (Box 1737-1738)
  - 5032 Crédit Industriel et Commercial. 1859-1944. (Box 1739)
  - 5032 Crédit Industriel et Commercial. -2- 1945-1965 (Box 1740-1741)
  - Banks & Loan Associations 5033-5037 (Box 1742)
  - Banks & Loan Associations 5038-5043 (Box 1743)
  - 5044 Banque de Paris et des Pays-Bas -1-. (Box 1744)
  - 5044 Banque de Paris et des Pays-Bas. -2-. (Box 1745)
  - 5044 Banque de Paris et des Pays-Bas. -3-. (Box 1746)
  - 5044 Banque de Paris et des Pays-Bas. 1941-1953 -4- (Box 1747)
  - 5044 Banque de Paris et des Pays-Bas. 1954-1960 -5-. (Box 1748)
  - 5044 Banque de Paris et des Pays-Bas. 1964. -6-. Filiales Diverses. (Box 1749)
  - Banks & Loan Associations 5045-5046 (Box 1750)
  - 5047. Comptoir National d'Escompte de Paris. Historique. Précédents. 1848-1920. (Box 1751)
  - 5047. Comptoir National d'Escompte de Paris. 1921-1945 (Box 1752)
  - 5047. Comptoir National d'Escompte de Paris. Nationalisé 1946-1965 (Box 1753)
  - 5048/1 Société Générale (Nationaliséé) 1946-1960 (Box 1754)
  - 5048/2 Société Générale (Nationaliséé) 1961-1965 (Box 1755)
  - 5048/3 Société Générale Centenaire 1964 (Box 1756)
  - Banks & Loan Associations 5049-5071 (Box 1757)
  - Banks & Loan Associations 5072-5088 (Box 1758)
  - Banks & Loan Association 5089-5099 (Box 1759)
  - Banks & Loan Associations 5100-5102 (Box 1760)
  - Banks & Loan Associations 5103-5128 (Box 1761)
  - Banks & Loan Associations 5129-5132 (Box 1762)
  - 5433 L'Union des Mines (Box 1763)
  - Banks & Loan Associations 5134-5149 (Box 1764)
  - Banks & Loan Associations 5150-5163 (Box 1765)
  - 5164 Crédit Foncier d'Algerie et de Tunisie devenu Société de Banque (C.F.A.T.) 1962 (Box 1766)
  - Banks & Loan Associations 5165-5172 (Box 1767)
  - Banks & Loan Associations 5171-5199 (Box 1768)
  - Banks & Loan Associations 5200-5206 (Box 1769)
  - Banks & Loan Associations 5207-5211 (Box 1770)
  - Banks & Loan Associations 5212-5218 (Box 1771)
  - 5219-5232 (Box 1772)
  - Banks & Loan Associations 5233-5236 (Box 1773)
  - Banks & Loan Associations 5237-5250 (Box 1774)
  - Banks & Loan Associations 5251-5264 (Box 1775)
  - Banks & Loan Associations 5265-5283 (Box 1776)
  - Banks & Loan Associations 5283-5301 (Box 1777)
  - 5302/1 Union Européenne Industrielle et Financière 1920-1950 (Box 1778)
  - 5302/2-3. Union Européenne Industrielle et Fianancière. 1951-1965. Filiales 1945-1965. (Box 1779)
  - Banks & Loan Associations 5303-5325 (Box 1781)
  - Banks & Loan Associations 5326-5360 (Box 1782)
  - Banks & Loan Associations 5361-5369 (Box 1783)
  - Banks & Loan Associations 5370-5380 (Box 1784)
  - 5381 Banque Hipothéthecaire Franco-Argentine (Box 1785)
  - Banks & Loan Associations 5382-5416 (Box 1786)
  - Banks & Loan Associations 5417-5445 (Box 1787)
  - Banks & Loan Associations 5479-5480 (Box 1788)
  - Banks & Loan Associations 5480-5497 (Box 1789)
  - Banks & Loan Associations 5498-5499 (Box 1790)
  - Banks & Loan Associations 5500-5536 (Box 1791)
  - Banks & Loan Associations 5537-5576 (Box 1792)
  - Banks & Loan Associations 5577-5599 (Box 1793)
  - 5522 Caisse Autonome d'Amortissement. (Box 1794)
  - 5562 Haute Banque Généralités (Box 1795)
  - 5563 Banque Franco-Asiatique (Box 1796)
  - 1797 (Box 1797)
  - Banks & Loan Associations 5626-5639 (Box 1798)
  - Banks & Loan Associations 5640-5661 (Box 1799)
  - Banks & Loan Associations 5662-5699 (Box 1800)
  - 5632 Compagnie Bancaire et Filiales (Box 1801)
  - 5654 Banque des Réglements Internationaux. 5666 L.A.P.E. (Box 1802-03)
  - Banks & Loan Associations 5700-5735 (Box 1804)
  - Banks & Loan Associations 5736-5763 (Box 1805)
  - Banks & Loan Associations 5764-5824 (Box 1806)
  - Banks & Loan Associations 5825-5861 (Box 1807)
  - Banks & Loan Associations 5862-5904 (Box 1808)
  - Banks & Loan Associations 5905-5931 (Box 1809)
  - Banks & Loan Associations 5932-5976 (Box 1810)
  - Banks & Loan Associations 5977-6028 (Box 1811)
  - 5994 B.N.C.J. -1- (Box 1812)
  - 5994 B.N.C.J. -2- (Box 1813)
  - Banks & Loan Associations 6029-6091 (Box 1814)
  - Banks & Loan Associations 6092-6145 (Box 1815)
  - Banks & Loan Associations 6146-6221 (Box 1816)
  - 6217 Crédit Suisse (Box 1817)
  - Banks & Loan Associations 6222-6299 (Box 1818)
  - Banks & Loan Associations 6300-6334 (Box 1819)
  - Banks & Loan Associations 6335-6365 (Box 1820)
  - Banks & Loan Associations 6366-6399 (Box 1821)
  - 6322 Organismes Financiers de Bretton-Woods. Banque Internationale pour la Reconstruction. Fonds monétaire International. Export-Import Bank. (Box 1822)
  - 6389 Union Financière de Paris (Box 1823)
  - 6391 Intra-Bank (Box 1824)
  - 6401. Sté Centrale des Banques de Province. 6402. Banque Francaise pour le Commerce et l'Industrie. (Box 1825-26)
  - 6403 Banque Nationale de Crédit -1-, -2- (Box 1827-28)
  - 6404 Banque Privée, 6405 Ganque Russo-Asiatique (Box 1829-30)
  - 6406 Banque Industrielle de Chine. (Box 1831/1)
  - 6406 Banque Industrielle de Chine. (Box 1831/2)
  - 6407 Crédit Mobilier Francais (Box 1832)
  - Mines 7001-7012 (Box 1833)
  - Mines 7013-7021 (Box 1834)
  - Mines 7022-7034 (Box 1835)
  - Mines 7035-7042 (Box 1836)
  - Mines 7043-7065 (Box 1837)
  - Mines 7066-7086 (Box 1838)
  - Mines 7087-7099 (Box 1839)
  - Mines 7100-7120 (Box 1840)
  - Mines 7121-7131 (Box 1841)
  - Mines 7132-7141 (Box 1842)
  - Mines 7142-7166 (Box 1843)
  - Mines 7167-7199 (Box 1844)
  - 7153 -Charbonnages de France 1949. Rapports Généraux Charbonnages et Houilleres (Box 1845)
  - 7153 -Charbonnages de France, 1946-1956 (Box 1846)
  - 7153 Charbonnages de France 1957-1964 (Box 1847)
  - Mines 7200-7237 (Box 1848)
  - Mines 7238-7266 (Box 1849)
  - Mines 7267-7292 (Box 1850)
  - Mines 7293-7319 (Box 1851)
  - 7216 Ouenza Sté A-ricaine de Mines et Transports. Concessionaires de Mines de l'Ouenza. (Box 1852)
  - Mines 7320-7356 (Box 1853)
  - Mines 7357-7385 (Box 1854)
  - Mines 7386-7395 (Box 1855)
  - Mines 7396-7414 (Box 1856)
  - Mines 7415-7438 (Box 1857)
  - Mines 7439-7479 (Box 1858)
  - Mines 7480-7528 (Box 1859)
  - Mines 7529-7559 (Box 1860)
  - Mines 7560-7582 (Box 1861)
  - Mines 7583-7611 (Box 1862)
  - Mines 7612-7650 (Box 1863)
  - Mines 7651-7685 (Box 1864)
  - Mines 7686-7799 (Box 1865)
  - 7643 Phosphates Marocains -1-, -2- (Box 1866-67)
  - Mines 7800-7853 (Box 1868)
  - Mines 7854-7899 (Box 1869)
  - Mines 7900-7964 (Box 1870)
  - Mines 7965-7999 (Box 1871)
  - 7928 Coframet -1- (Box 1872)
  - 7928 Coframet -2- Filiales - Personnalités (Box 1873)
  - Coframet -3- (Box 1874)
  - Metals 8000-8013 (Box 1875)
  - Metals 8014-8025 (Box 1876)
  - 8026 Sté Métallurgique de Normandie (Box 1877)
  - Metals 8027-8035 (Box 1878)
  - 8036 Schneider et Cie. -1- (Box 1879)
  - 8036 Schneider et Cie. -2- (Box 1880)
  - 8036 Schneider et Cie. -1- 8037 Comptoir Lyon Allemand (Box 1881-82)
  - Metals 8038-8056 (Box 1883)
  - Metals 8057-8075 (Box 1884)
  - Metals 8076-8087 (Box 1885)
  - Metals 8088-8091 (Box 1886)
  - 8092 Vickers (Box 1887)
  - Metals 8093-8102 (Box 1888)
  - Metals 8103-8108 (Box 1889)
  - Metals 8109-8123 (Box 1890)
  - Metals 8124 Krupp (Box 1891)
  - Metals 8125-8141 (Box 1892)
  - 8142 Cie. Francaise des Métaux (Box 1893)
  - Metals 8143-8158 (Box 1894)
  - Metals 8159-8188 (Box 1895)
  - Metals 8189-8201 (Box 1896)
  - Metals 8202-8219 (Box 1897)
  - Metals 8220-8235 (Box 1898)
  - Metals 8236-8289 (Box 1899)
  - Metals 8290-8307 (Box 1900)
  - Metals 8308-8352 (Box 1901)
  - Metals 8353-8380 (Box 1902)
  - 8381 Cie. Européenne de Matériels C.E.M.A. -1- (Box 1903)
  - 8381 Cie. Européenne de Matériels C.E.M.A. -2- (Box 1904)
  - Metals 8382-8411 (Box 1905)
  - Metals 8412-8440 (Box 1906)
  - Metals 8441-8463 (Box 1907)
  - Metals 8464-8529 (Box 1908)
  - Metals 8530-8586 (Box 1909)
  - Metals 8588-8686 (Box 1910)
  - Metals 8687-8723 (Box 1911)
  - Metals 8726-8757, 8841-8843 (Box 1912)
  - Transportation 9001-9013 (Box 1913)
  - Cie. Franco-Roumaine de Navigation Aérienne. -1- (Box 1914/1)
  - 1914/2 (Box 1914/2)
  - Transportation 9014-9027 (Box 1915)
  - 9023 Chemin de Fer Transsaharien -1- (Box 1916)
  - 9023 Chemin de Fer Transsaharien -2- 9020 T.C.R.P. (Box 1917-18)
  - Transportation 9028-9035 (Box 1919)
  - Transportation 9036-9048 (Box 1920)
  - Transportation 9049-9066 (Box 1921)
  - Transportation 9067-9079 (Box 1922)
  - 9036 Chemins de Fer Tunisiens. 9039 Canal de Suez Nationalisation, Oct. 1956 (Box 1923-24)
  - 9039 Canal de Suez Nationalisation, Sept. 1956 (Box 1925)
  - 9039 Canal de Suez. Nationalisation. 26 Juillet-Aout 1956. (Box 1926/1)
  - 9039 (Box 1926/2)
  - 9039 Canal de Suez -1- (Box 1927)
  - 9039 Canal de Suez -2- (Box 1928)
  - 9040 Brazilo Railway 9045 Chemin de Fer Franco-Ethiopien de Djibouti à Addis Abeba. (Box 1929-30)
  - 9049 Messageries Maritimes devenues Cie. Des Transports Océaniques. (Box 1931)
  - Transportation 9080-9123 (Box 1932)
  - 9111 Lorraine Dietrich (Box 1933)
  - Transportation 9124-9161 (Box 1934)
  - Transportation 9162-9190 (Box 1935)
  - 9177 Cie. Internationale des Wagons-Lits (Box 1936)
  - Transportation 9191-9199 (Box 1937)
  - Transportation 9200-9202 (Box 1938)
  - Transportation 9202-9214 (Box 1939)
  - Aviation - Aviation Commerciale Francaise (Box 1940)
  - Transportation 9215-9226 (Box 1941)
  - Transportation 9227-9248 (Box 1942)
  - 9249 Métro de Paris (Box 1943)
  - Transportation 9250-9262 (Box 1944)
  - Transportation 9263-9287 (Box 1945)
  - Cie. Gle. des Voitures à Paris (Box 1946)
  - Transportation 9289-9306 (Box 1947)
  - Transportation 9307-9313 (Box 1948)
  - Chargeurs (Groupe) Cie. Maritime des Chargeurs Réunis Ste. Financière de l'Armement. -1-, -2- (Box 1949-50)
  - Transportation 9314-9330 (Box 1951)
  - 9319 Navigation Sud Atlantique, 9331-9364 Transportation. (Box 1952-53)
  - Transportation 9440-9472 (Box 1954)
  - Transportation 9473-9498 (Box 1955)
  - 9469 Chemin de Fer Province de Santa-Fé -1-2- (Box 1956-57)
  - 9495 Chemins de fer Généralités -2- (Box 1958)
  - 9495 Chemins de fer Généralités -1- (Box 1959)
  - Transportation 9500-9524 (Box 1960)
  - Transportation 9525-9565 (Box 1961)
  - Transportation 9566-9598 (Box 1962)
  - 9558 Cie. Générale Aéropostale. (Box 1963)
  - Transportation 9600-9628 (Box 1964)
  - Transportation 9629-9641 (Box 1965)
  - Transportation 9642-9673 (Box 1966)
  - Transportation 9674-9699 (Box 1967)
  - 9606 Société Générale Aéronautique. 9641 Groupe Peugeot (Box 1968-69)
  - Transportation 9700-9739 (Box 1970)
  - Transportation 9740-9799 (Box 1971)
  - 9739 Canal de Deux Mers -1- (Box 1972)
  - 9777 Auto-Routes/Auto-Strades (Box 1973)
  - Transportation 9800-9863 (Box 1974)
  - Transportation 9864-9880 (Box 1975)
  - Transportation 9881-9899 (Box 1976)
  - 9815 Chemins de Fer de Bagdad Analtolie etc. 9833 Air-France (Box 1977-78)
  - 9900-9968 (Box 1979)
  - 9902 S.N.C.F. 9903 Citroen (Box 1980-81)
  - Miscellaneous Companies 23001-23049 (Box 1982)
  - Miscellaneous Companies 23050-23099 (Box 1983)
  - Miscellaneous Companies 23100-23157 (Box 1984)
  - Miscellaneous Companies 23158-23199 (Box 1985)
  - Miscellaneous Companies 23200-23227 (Box 1986)
  - Miscellaneous Companies 23228-23299 (Box 1987)
  - Raffineries et Sucreries Say -1-2- (Box 1988-89)
  - Miscellaneous Companies 23300-23358 (Box 1990)
  - Miscellaneous Companies 23359-23399 (Box 1991)
  - Miscellaneous Companies 23400-23469 (Box 1992)
  - Miscellaneous Companies 23470-23550 (Box 1993)
  - Miscellaneous Companies 23551-23613 (Box 1994)
  - Miscellaneous Companies 23614-23699 (Box 1995)
  - Miscellaneous Companies 23700-23799 (Box 1996)
  - Miscellaneous Companies 23800-23899 (Box 1997)
  - Miscellaneous Companies 23900-24023 (Box 1998)
  - Miscellaneous Companies 24024-24048 (Box 1999)
  - Research Corporations 11011-11013 (Box 2000)
  - Research Corporations 11014-11063 (Box 2001)
  - Research Corporations 11064-11127 (Box 2002)
  - Research Corporations 11128-11225 (Box 2003)
  - Research Corporations & Real Est. & Land Develepment Cos. 11226-11261 (Box 2004)
  - Real Estate & Land Development Cos. 11262-11288 (Box 2005)
  - Real Estate & Land Development Cos. 11289-11313 (Box 2006)
  - Real Estate & Land Development Cos. 11314-11368 (Box 2007)
  - Real Estate & Land Development Cos. 11369-11400 (Box 2008)
  - 11401 Société Générale Foncière (Box 2009)
  - Real Estate & Land Development Cos. 11402-11444 (Box 2010)
  - Real Estate & Land Development Cos. 11445-11493 (Box 2011)
  - Real Estate & Land Development Cos. 11494-11506 (Box 2012)
  - Electricity 11507-11516 (Box 2013)
  - Electro Chimie Electro Mettallurige [sic] Ugine [sic] -1- (Box 2014)
  - 11514 Electro-Chimi, Electro-Métallurgie, Ugine -2- (Box 2015)
  - Electricity 11517-11526 (Box 2016)
  - Electricity 11521-11522 (Box 2017)
  - Electricity 11527-11538 (Box 2018)
  - Electricity 11539-11554 (Box 2019)
  - Electricity 11586-11592 (Box 2020)
  - Electricity 11572-11585 (Box 2021)
  - Electricity 11566-11571 (Box 2022)
  - Electricity 11555-11565 (Box 2023)
  - Electricity 11593-11599 (Box 2024)
  - Electricity 11601-11616 (Box 2025)
  - Electricity 11617-11638 (Box 2026)
  - Electricity 11639-11651 (Box 2027)
  - Electricity 11652-11657 (Box 2028)
  - Electricity 11658-11674 (Box 2029)
  - Electricity 11676-11699 (Box 2030)
  - Electricity 11700-11732 (Box 2031)
  - Electricity 11733-11575 (Box 2032)
  - Electricity 11758-11783 (Box 2033)
  - Electricity 11784-11671 (Box 2034)
  - Electricity 11800-11841 (Box 2035)
  - Electricity 11842-11885 (Box 2036/1)
  - Electricity 11886-11934 (Box 2036/2)
  - 11846 Energie Industrielle -1- 11946 Energie Industrielle -2- Filiales dissoutes ou absorbées. (Box 2037-38)
  - 11846 Energie Industrielle -3- Filiales A à Forces Motrices du Vercoy (Box 2039)
  - 11846 Energie Industrielle -4- Filiales G à Z (Box 2040)
  - 11846 Energie Industrielle -5- Généralités. Filiales Etrangères. Filiales Diverses. (Box 2041)
  - Electricity 11935-11999 (Box 2042)
  - Electricity 12000-12073 (Box 2043)
  - Electricity 12074-12085 (Box 2044)
  - 12084 Electricité de France 1951-1955 (Box 2045)
  - 12084 Electricité de France 1956-1960 (Box 2046)
  - 12084 Electricité de France. 1961-1964 (Box 2047/1)
  - 12084 (Box 2047/2, Box 2047/3)
  - Electricity 13001-13028 (Box 2048)
  - Electricity 13029-13064 (Box 2049)
  - Electricity 13065-13099 (Box 2050)
  - Electricity 13100-13119 (Box 2051)
  - Electricity 13120-13168 (Box 2052)
  - Real Estate & Land Development 14001-14072 (Box 2053)
  - Real Estate & Land Development 14073-14133 (Box 2054)
  - Real Estate & Land Development 14134-14248 (Box 2055)
  - Real Estate & Land Development 14249-14343 (Box 2056)
  - Sociétés A Classer A 1 (Box 2057)
  - Sociétés A Classer A 2 (Box 2058)
  - Sociétés A Classer B-C1 (Box 2059)
  - Sociétés A Classer C2 (Box 2060)
  - Sociétés A Classer C3-D (Box 2061-62)
  - Sociétés A Classer E 1 (Box 2063)
  - Sociétés A Classer E 2 (Box 2064)
  - Sociétés A Classer E-3 (Box 2065)
  - Sociétés A Classer E-4 (Box 2066)
  - Sociétés A Classer F-1 (Box 2067)
  - Sociétés A Classer F2 (Box 2068)
  - Sociétés A Classer G-1 (Box 2069)
  - Sociétés A Classer G-2 (Box 2070)
  - Sociétés A Classer G-3 (Box 2071)
  - Sociétés A Classer H (Box 2072)
  - Sociétés A Classer I-J-K (Box 2073)
  - Sociétés A Classer L (Box 2074)
  - Sociétés A Classer M-N-O (Box 2075)
  - Sociétés A Classer P-1 (Box 2076)
  - Sociétés A Classer P-2 (Box 2077)
  - Sociétés A Classer Q-R (Box 2078)
  - Sociétés A Classer S-1 (Box 2079)
  - Sociétés A Classer S-2 (Box 2080)
  - Sociétés A Classer T (Box 2081)
  - Sociétés A Classer U-Z (Box 2082)
  - Sociétés A Classer 1961-1 (Box 2083)
  - Sociétés A Classer 1961-2 (Box 2084)
  - Sociétés A Classer 1962-1 (Box 2085)
  - Sociétés A Classer 1962-2 (Box 2086)
  - Sociétés A Classer 1962-3 (Box 2087)